【裁判字號】    95,小上,9
【裁判日期】    951016
【裁判案由】    損害賠償
【裁判全文】
臺灣雲林地方法院民事裁定               95年度小上字第9號
上  訴  人  財團法人汽車交通事故特別補償基金
法定代理人  乙○○
被  上訴人  甲○○
上列當事人間請求損害賠償事件，上訴人對於中華民國95年7 月
31日本院虎尾簡易庭95年度虎小字第287 號第一審判決提起上訴
，本院裁定如下：
    主  文
上訴駁回。
上訴費用由上訴人負擔。
    理  由
一、按對於小額程序第一審判決之上訴，非以其違背法令為理由
    ，不得為之；又上訴狀內應記載上訴理由，表明下列各款事
    項：(一)原判決所違背之法令及其具體內容。(二)依訴訟資料可
    認為原判決有違背法令之具體事實，民事訴訟法第436 條之
    24第2 項、第436 條之25分別定有明文。所謂判決違背法令
    ，依同法第四百六十八條規定，係指判決不適用法規或適用
    不當者而言，而有同法第四百六十九條第一款至第五款所列
    情形之一者，為判決當然違背法令。是當事人提起上訴，如
    依民事訴訟法第四百六十八條規定，以小額程序第一審判決
    有不適用法規或適用法規不當為上訴理由時，其上訴狀或理
    由書應有具體之指摘，並揭示該法規之條項或其內容，若係
    成文法以外之法則，應揭示該法則之旨趣，倘為司法院解釋
    或本院之判例，則應揭示該判解之字號或其內容，如依民事
    訴訟法第四百六十九條第一款至第五款所列情形為理由時，
    其上訴狀或理由書應揭示合於該條款之事實，上訴狀或理由
    書如未依此項方法表明者，即難認為已對小額程序第一審判
    決之違背法令有具體之指摘，其上訴自難認為合法（最高法
    院71年度台上字第314 號判例意旨參照）。次按上訴人雖提
    出上訴理由書，然其理由書未具體指摘原判決有何違背法令
    之內容及事實，不得謂已合法表明上訴理由，則依民事訴訟
    法第436 之32第2 項準用同法第471 條第1 項之規定，應裁
    定駁回上訴。
二、上訴人上訴意旨略以：上訴人給付補償金新台幣（下同）10
    ,817元與訴外人王茂隆後（下稱系爭補償金），依強制汽車
    責任保險法第42條第2 項規定即取得代位權，而得向被上訴
    人請求返還系爭補償金，雖上訴人亦得依同法第43條第 2項
    規定向訴外人王茂隆請求返還系爭補償金，惟究以何法條向
    何人請求返還系爭補償金，此乃上訴人之處分權，詎原審竟
    以避免法律關係複雜為由，認定上訴人僅得依該法第43條第
    2 項規定向訴外人王茂隆請求返還系爭補償金，而判決上訴
    人敗訴，顯於法有違等語。
三、上訴人雖以上開情節為由提起上訴，然觀其上訴意旨，並未
    具體指出原審判決有如何違背法令情事，更未指明原審判決
    所違反之法令條項或其內容，以及依訴訟資料有何判決違背
    法令之具體事實，參諸首開說明，自不得謂已合法表明上訴
    理由，從而本件上訴，顯難認為合法，應予駁回。
四、據上論結，本件上訴為不合法，依民事訴訟法第436 條之32
    第2 項、第471 條第1 項、第444 條第1 項前段、第95條、
    第78條，裁定如主文。
中    華    民    國    95    年    10    月    16    日
                  民事第二庭    審判長法  官  林秋火
                                      法  官  吳錦佳
                                      法  官  陳秋如
以上正本係照原本作成。
本裁定不得抗告。
中    華    民    國    95    年    10    月    16    日
                                      書記官  王秀如


司法院資訊處製作；財團法人民間司法改革基金會備份。
